【裁判字號】    97,上訴,1658
【裁判日期】    971002
【裁判案由】    違反毒品危害防制條例
【裁判全文】
臺灣高等法院臺中分院刑事判決        97年度上訴字第1658號
上  訴  人
即  被  告  甲○○
                    現於台灣台中監獄執行中
選任辯護人  方鴻枝律師
上列上訴人因違反毒品危害防制條例案件，不服臺灣臺中地方法
院97年度訴字第1192號中華民國97年5月22日第一審判決（起訴
案號：臺灣臺中地方法院檢察署97年度偵字第4177、6521號），
提起上訴，本院判決如下：
      主  文
上訴駁回。
      犯罪事實
一、甲○○綽號「燕子」、「阿西」，前於民國 (下同)93 年間
    因違反槍砲彈藥刀械管制條例案件，經台灣台中地方法院以
    94年度訴字第1號判處有期徒刑1年5月確定，於96年11月2日
    執行完畢。其明知海洛因係屬毒品危害防制條例第2條第2項
    第1 款所列管之第一級毒品，不得非法施用，竟基於施用第
    一級毒品海洛因及第二級毒品甲基安非他命之犯意，於不詳
    時、地向不詳姓名之成年人購買價格數量均不詳之第一級毒
    品海洛因供己施用 (施用部分業經判刑確定 )，嗣基於販賣
    第一級毒品海洛因營利之犯意，持其向不知情之友人何佳振
    借用之0000000000號行動電話作為聯絡交易毒品之工具，為
    下列販賣毒品犯行：
  於96年12月11日凌晨1時46分許，在臺中縣國道三號高速公
    路沙鹿交流道附近之臺大加油站，以新臺幣（下同）5,000
    元之價格，販賣之第一級毒品海洛因1包（約0.9公克）予丁○○（該筆交易係丁○○出資，戊○○代丁○○出面購買，
    購得後由丁○○、戊○○共同施用）。
  於96年12月17日晚上8點多許，在臺中縣后里鄉○○路490巷
    口，以7,000元之價格，販賣第一級毒品海洛因1包（約0.9
    公克）予丁○○。嗣於97年1月30日晚上11時15分許，為警
    持搜索票，經甲○○同意，在苗栗縣苗栗市○○路325號搜
    索，當場扣得上開0000000000號行動電話一支，及甲○○所
    有於97年1月28日在台中市向綽號阿華之成年男子購買供己
    施用之第一級毒品海洛因2包（含袋重4.2公克）及第二級毒
    品甲基安非他命1包（含袋重0.3公克)暨安非他命吸食器1組
    、空塑膠袋5包、糖3包、藥鏟4支、小湯匙1支、磅秤1臺、
    門號0000000000號及0000000000號之行動電話2支及小筆記
    簿1本等物。
二、案經臺中縣警察局霧峰分局報請臺灣臺中地方法院檢察署檢
    察官偵查起訴。
      理  由
壹、證據能力部分：
一、本件警察持台灣台中地方法院核發之九十七年度聲搜字第四
    ○九號搜索票對丁○○苗栗市○○路三二五號之住處搜索，
    因被告之物置於該處，經被告同意後搜索，扣得上開第一級
    毒品海洛因等物品，有搜索票及搜索、扣押筆錄在卷可稽，
    符合刑事訴訟法之規定，扣押之海洛因、甲基安非他命等物
    品，自有證據能力，被告辯稱本件搜索不合法並無理由。
二、被告又辯稱證人丁○○之警詢受誘導，筆錄無證據能力云云
    。按被告以外之人於檢察事務官、司法警察官或司法警察調
    查中所為之陳述，與審判中不符時，其先前之陳述具有較可
    信之特別情況，且為證明犯罪事實存否所必要者，得為證據
    ，刑事訴訟法第159條之2定有明文。本件證人丁○○於警詢
    時證稱：有向被告甲○○購買毒品海洛因等語，嗣雖於原審
    法院審理時改稱：向被告甲○○拿毒品海洛因，都是被告甲○○請伊的，並沒有給錢云云，於本院審理稱：不知戊○○
    是否有拿錢給甲○○，先叫甲○○幫伊拿回來，再拿錢給他
    ，讓他去付給別人等語，就其是否有向被告購買毒品海洛因
    先後所述不一。本院審酌證人丁○○警詢中所言與筆錄記載
    相符，並無受強暴、脅迫、誘導等不當取供或毒癮發作之情
    事 (見本院履勘筆錄，證人丙○○於本院雖證述：那天被帶
    到警局，．．有聽到警察在製作丁○○筆錄前告訴丁○○若
    妳不指證他（甲○○）  販賣，就要辦妳販賣，沒有聽到丁○○如何回答，警察幫丁○○做筆錄時，說得很小聲，我就
    聽不見了等語，然證人丁○○於偵查中陳述警察沒有對伊刑
    求、警嚇、脅迫，於原審法院審理交互詰問時結證：（辯護
    人問：【提示偵卷監察譯文第21至28頁監察譯文】此案根據
    通訊監察譯文，妳是否因為害怕販毒被收押，所以在警詢、
    偵訊中說是向被告買毒品？）不是等語 (見下述)，於本院
    經審判長訊問：妳剛在提示警詢筆錄給妳看之後，妳表示對
    警詢筆錄內容沒有意見，這些都是妳所說的話，只是因為妳
    毒癮發作很害怕，所以這麼回答。警方是否有跟妳說若不指
    證甲○○販賣，就要辦妳販賣，是否有這回事？答稱：忘記
    了，證人丙○○上開證述，尚難據為有利被告之認定 )，證
    人丁○○警訊中所為之證述並無受強暴、脅迫、誘導或毒癮
    發作之情形如上述，所述距離案發時間較近，記憶較深刻清
    晰，較無受外界干擾及考量證詞對他人所生之利害關係，復
    與卷附通訊監察譯文相符合（見後述），具有較可信之特別
    情況，且為證明被告犯罪事實存否所必要，自有證據能力。
    被告辯稱證人丁○○警訊筆錄無證據能力，亦無理由。
三、被告另辯稱丁○○於檢察官偵訊後即以二萬元交保，其偵訊
    筆錄，應認具有顯不可信之情狀，無證據能力云云。按刑事
    訴訟法第159條之1第2項，明定被告以外之人於偵查中向檢
    察官所為陳述，除顯有不可信之情況外，得為證據。因現階
    段刑事訴訟法規定檢察官代表國家偵查犯罪、實施公訴，必
    須對於被告之犯罪事實負舉證之責，依法其有訊問被告、證
    人及鑑定人之權，證人、鑑定人且須具結，而實務運作時，
    偵查中檢察官向被告以外之人所取得之陳述，原則上均能遵
    守法律規定，不致違法取供，其可信性極高。所謂「不可信
    之情況」，由法院審酌被告以外之人於陳述時之外在環境及
    情況而為判斷。而被告以外之人於偵查時，是否與被告對質
    ，與其陳述時之外在環境並無必然之關聯，自不得以偵查中
    未經被告詰問，逕認該陳述無證據能力。至該等陳述與事實
    是否相符，要屬證據證明力之問題，與證據能力之有無，不
    容混淆（最高法院94年度台上字第7132號判決、95年度台上
    字第1585號判決參照），查本件證人丁○○於檢察官偵查中
    具結後證述施用毒品海洛因之來源，且均能對訊問回答，所
    述與卷附通聯譯文所載相符，於原審法院審理交互詰問時亦
    結證：（辯護人問：【提示偵卷監察譯文第21至28頁監察譯
    文】此案根據通訊監察譯文，妳是否因為害怕販毒被收押，
    所以在警詢、偵訊中說是向被告買毒品？）不是等語如上述
    ，足見其並無受到脅迫、利誘或詐欺之情形，其偵查中之證
    述，並無顯有不可信之情形，自有證據能力。
四、除前三條之情形外，下列文書亦得為證據：除顯有不可信
    之情況外，公務員職務上製作之紀錄文書、證明文書。除
    顯有不可信之情況外，從事業務之人於業務上或通常業務過
    程所須製作之紀錄文書、證明文書。除前二款之情形外，
    其他於可信之特別情況下所製作之文書。卷附證人丁○○使
    用之0000000000、0000000000與被告持用之0000000000號行
    動電話通聯紀錄譯文，係警察依台灣台中地方法院檢察署核
    發之通訊監察書監聽內容所譯，且經本院履勘內容相符 (見
    卷附通訊監察書電話附表及本院勘驗筆錄)，亦有證據能力
    。
五、按被告以外之人（包括證人、鑑定人、告訴人、被害人及共
    同被告等）於審判外之陳述雖不符刑事訴訟法第159條之1至
    之4等4條之規定，而經當事人於審判程序同意作為證據，法
    院審酌該言詞陳述或書面陳述作成時之情況，認為適當者，
    亦得為證據；當事人、代理人或辯護人於法院調查證據時，
    知有刑事訴訟法第159條第1項不得為證據之情形，而未於言
    詞辯論終結前聲明異議者，視為有前項之同意，同法第159
    條之5定有明文。立法意旨在於傳聞證據未經當事人之反對
    詰問予以核實，原則上先予排除。惟若當事人已放棄反對詰
    問權，於審判程序中表明同意該等傳聞證據可作為證據；或
    於言詞辯論終結前未聲明異議，基於尊重當事人對傳聞證據
    之處分權，及證據資料愈豐富，愈有助於真實發見之理念，
    且強化言詞辯論主義，使訴訟程序得以順暢進行，上開傳聞
    證據亦均具有證據能力。本案被告、選任辯護人、公訴人於
    本院審理時就本院所引用之其他證據，並不爭執，本院審酌
    該等證據均無何不當，均有證據能力。
貳、實體部分：
一、訊據被告甲○○對於在上揭時、地，先後二次將第一級毒品
    海洛因交予案外人戊○○、證人丁○○等情坦承不諱，惟矢
    口否認有何販賣第一級毒品海洛因之犯行，辯稱：伊二次交
    付第一級毒品海洛因予證人丁○○，都未收錢，僅是請她施
    用，並非販賣，丁○○與伊係同居關係，何須經由戊○○或
    親自以電話聯絡向伊購買毒品，何須付費，丁○○於原審亦
    言未交付伊金錢，通聯譯文中並無其他人向伊聯絡購買毒品
    ，丁○○警偵訊所述不實在云云。
二、經查：
  證人丁○○於警詢時證稱：我是於96年12月份（正確時間忘
    記）分別在臺中縣沙鹿交流道下一家加油站前購買5,000元
    約0.9公克量．．．在臺中縣后里鄉○○路490巷口購買7,00
    0元約0.9公克量，都是向綽號「阿西」的男子購買的，我知
    道綽號「阿西」的真實姓名為甲○○，就是警方前往我住居
    所房間內所查獲的甲○○等語（見偵卷第17頁背面證人警詢
    筆錄）；於偵訊中結稱：（你的毒品來源？）我跟守毅、寶
    哥、阿西買過海洛因；（阿西是否就是甲○○？）是的；（
    第一次是何時跟甲○○買海洛因？）去年12月；（你第一次
    跟甲○○買海洛因是否透過戊○○介紹才跟他買？）是的；
    （【提示0000-000000與0000-000000於96年12月11日的通訊
    監察譯文】是否你與阿西的通話紀錄？）不是，是戊○○和
    阿西的通話，當時是戊○○使用我的電話和阿西聯絡，因為
    戊○○剛出獄回來，沒有電話，他使用我的電話目的是要介
    紹我跟阿西買毒品，電話是由戊○○在講，但是實際上我人
    在戊○○旁邊，我拿錢出來給戊○○，由戊○○在現場交給
    阿西，阿西把毒品交給戊○○，毒品一直放在戊○○那邊，
    我們一起用；（96年12月11日這次購買多少數量的海洛因？
    ）買5,000元，五張就是5,000元的意思；（交易地點）沙鹿
    交流道附近的加油站；（這是你和阿西的第一次毒品交易？
    ）是的；這中間你是否也有接電話過來講？）是的；（阿西
    是否就是跟你一起在文發路一起被警方逮捕的甲○○？）是
    的；（你剛才所說的加油站是否是台大加油站？）是的；（
    你有無跟阿西合資購買毒品？）沒有；（你這次是否託阿西
    購買毒品？）不是；（買5,000元的海洛因是多少？）0.9
    公克，我和戊○○當場有施用一部分，之後去朋友家再把剩
    下的用完；（第二次跟阿西買毒品是在何時？）約96年12月
    17日；（【提示96年12月17日0000-000000與0000000000 通
    訊監察譯文】這是否你跟阿西買毒品的對話？）是的，這次
    是阿西拿到后里鄉○○路的住處附近的巷口賣給我的；（這
    次買多少錢？）7,000元；（數量？）0.9公克；（為何這次
    比較貴？）因為東西比較好；（這次也買海洛因？）是的；
    （電話中你是如何自稱？）妹呀；（是否合資購買？）不是
    ；（是否你託阿西購買？）不是，我是自己跟他買的；（警
    詢筆錄是否實在？）實在；(這次跟他購買毒品時，是否有
    毒癮發作？)是的，所以阿西叫我忍一下；（警察有無對你
    刑求、警嚇、脅迫？）沒有等語（見97年度偵字第4177號偵
    查卷第62頁以下）。觀諸被告所使用之0000000000號行動電
    話（B）與證人丁○○所使用之0000000000號、0000000000
    號行動電話（A ）於96年12月11日 (0000000000號)及96年
    12月17日 (000000 0000號)均有聯絡交付毒品之對話 (其中
    於96年12月11日之通話內容有：「A：看你要約那裡等一下
    我問看一下要幾張；B：你問一問再打；A：五張五張，沒錢
    了；B：這樣我虧錢；A：幹你也作個面子給我；B：最起碼
    你本錢也要給我；．．．B：現在要怎樣你講；A：拿五張；
    於12月17日之通聯譯文有B:我馬上就要出發；A:好啦；B:妳
    忍耐一下；A:好啦」 (見卷附通訊監察譯文)，與證人丁○○上開警訊、偵查中之證述相符，渠等間通聯之內容已言及
    現金交易，非如被告所辯僅是告知證人丁○○其跟上游買的
    價格而已。此外，復有供被告與證人丁○○聯繫毒品海洛因
    交易事宜使用之0000000000號行動電話一支扣案可資佐證，
    被告上開二次販賣毒品海洛因予證人丁○○之事實應堪認定
    。
  證人丁○○於原審法院審理時雖證稱：（檢察官問：妳有向
    被告甲○○買毒品？）沒有；（檢察官問：【提示偵卷第17
    頁背面證人警詢筆錄】當時在警方那邊，妳說是向被告甲○○購買毒品施用，是否如此？為何和妳現在說的不一樣？）
    當時我是有這麼說沒錯，當時是有說價錢，但我沒有拿錢給
    甲○○，甲○○是說向別人拿的價錢，警訊筆錄內容均正確
    ，只是錢的部分是甲○○跟我說，那是他跟別人拿的價錢；
    （檢察官問：這些數量的海洛因，甲○○賣你多少錢？）他
    沒有賣我；（檢察官問：當時本來妳打算要拿多少錢跟他買
    ？）忘記了；（檢察官問：當時有無約定價錢？）當時被告
    只有跟我說，他跟上游拿的價錢，沒有說要賣我多少錢；（
    檢察官問：【提示偵卷第63頁以下偵訊筆錄】妳的偵訊筆錄
    中，當時妳說跟甲○○買毒品，是否如此？為何和妳現在說
    的不一樣？）當時是這麼說沒錯，但事實上我沒有拿錢給甲○○；（檢察官問：當時為何會提到5,000元和7,000元？）
    因為被監聽到，但事實上是甲○○向上游拿的價錢，除了錢
    以外，偵訊筆錄的內容，關於毒品數量、金額、時間、地點
    都正確；（檢察官問：妳記得跟甲○○兩次交易買的金額？
    ）我忘記了；（辯護人問：被告拿兩次毒品請妳吃？）是；
    （辯護人問：妳確實沒有交付任何金錢給被告？）對；（辯
    護人問：【提示偵卷監察譯文第21至28頁監察譯文】此案根
    據通訊監察譯文，妳是否因為害怕販毒被收押，所以在警詢
    、偵訊中說是向被告買毒品？）不是；（辯護人問：檢察官
    曾問你在警詢中提到三次向「阿西」購買毒品，為何如此？
    ）第一次是戊○○帶我去的，就是起訴書犯罪事實（一）那
    次，第二次是我打電話給甲○○，就是起訴書犯罪事實（二
    ）那次，．．．，甲○○都是跟我講說，那是跟上游拿的錢
    ；（辯護人問：妳跟被告是什麼關係？）朋友；（辯護人問
    ：有無仇恨、金錢糾紛？）都沒有；（審判長問：何時認識
    被告？）96年12月間；（審判長問：介紹妳和甲○○認識的
    朋友是誰？）戊○○；（審判長問：戊○○如何介紹？）只
    是口頭上講而已，戊○○告訴我甲○○那邊有毒品，我跟甲○○認識就是為了要向甲○○拿毒品；（審判長問：與被告
    第一次見面？）就是96年12月11日在臺大加油站拿毒品那次
    ，我沒有看到甲○○本人，我看到他本人是在96年12月17日
    在甲后路那次；（審判長問：96年12月17日前並未見過被告
    ？）是。（審判長問：第一次見面如何知悉被告就是要交毒
    品給妳的人？）因為有用電話中聯絡，到了現場我們還有通
    電話，我應該是以0000000000那支電話聯絡的，我有兩、三
    個號碼，其他的門號我不記得了，但是跟另外兩次聯絡時是
    同一支電話沒錯；（審判長問：向被告拿毒品，到底是被告
    販賣給妳還是請妳的？）是被告請我吃的，原本甲○○就是
    要請我，我也沒有打算要向他買，到場時他就給我毒品，他
    只有跟我提，他跟上游拿的價錢，我也沒有跟他說我要買；
    （審判長問：據被告稱：戊○○介紹妳向他買毒品，但他沒
    有向妳拿錢，是你說要買，但被告向你說明他沒有賣？為何
    與妳所述不符？【提示偵卷第72頁以下並告以要旨】）（不
    答）；（審判長問：據被告稱：妳於96年12月17日打電話來
    說，要向他買毒品，被告表示沒有賣，所以拿1包請妳？為
    何與妳所述不符？【提示原審卷第16頁以下並告以要旨】）
    可能我有問過他有無在賣吧；（受命法官問：96年12月間，
    妳跟戊○○是何關係？）朋友，我跟戊○○認識兩年多，當
    時戊○○不是我的男朋友；（受命法官問：【提示本院97年
    度訴字第956號、97年3月26日簡式審判筆錄第3頁】當時妳
    在自己施用毒品的案件中，告訴法官，當次施用毒品是跟甲○○買的，為何和這次不同？）當時我是這麼說沒錯，實際
    上甲○○沒有跟我拿錢；（受命法官問：以妳剛剛所述，妳
    本來就沒有意思要跟甲○○買毒品，甲○○也沒有要賣妳的
    意思，那為何甲○○要跟你說，他跟上游買毒品的價錢？）
    那是因為甲○○跟我講電話的時候講到他跟上游買的價錢，
    那是聊天中說的，他說他是跟上游拿的等語（見原審卷第78
    頁以下）。於本院證述：「我第一次是拿錢給戊○○，不知
    道是否有拿給甲○○，我叫他幫我拿，因為他拿會比我拿還
    便宜」、「我拿錢給甲○○叫他幫我去拿毒品，先叫他幫我
    拿回來，我再拿錢給他，讓他去付給別人」、「我和甲○○
    是男女朋友，他沒理由也不可能跟我拿錢，在地方法院所言
    實在，在警局時毒癮發作會怕」等語，與其上開警訊、偵查
    中證述不符，亦與卷附通訊監察譯文所示暨其於台灣台中地
    方法院九十七年度訴字第九五六號案 (丁○○施用毒品案)
    審理中所述：施用的毒品是向甲○○買的等語不合，本院審
    酌證人丁○○於96年12月11日始經由戊○○聯絡介紹向被告
    購買毒品，之前之並不相識，自無交情可言，另依卷附通聯
    譯文所示丁○○與被告二人於96年12月17日時始再聯繫，並
    不熟識，被告自不可能無償拿海洛因供丁○○施用，參以證
    人丁○○與被告間並無何仇恨 (見上開證述)，於查獲時二
    人且已同居，苟被告未於上開時地販賣二次海洛因與證人丁○○，於此重罪，證人丁○○當無於警訊、偵查中妄加誣攀
    之理，證人丁○○上開原審及本院審理中之證述 (此部分是
    否另涉偽證罪嫌，應由檢察官另行偵辦)顯係迴護被告之詞
    ，不足據為有利被告之認定，被告辯稱：丁○○與伊係同居
    關係，何須經由戊○○或親自以電話聯絡向伊購買毒品，何
    須付費，亦不足採。至被告是否另有販賣第一級毒品海洛因
    與他人究與本件販賣證人丁○○無涉，自難以通聯譯文無其
    他販賣毒品海洛因之情事，即認被告未為上開販賣犯行。
  查非法販賣海洛因係政府大力嚴格查緝之違法行為，非可公
    然為之，不論是瓶裝或紙包之毒品，均可任意分裝或增減其
    分量，而每次買賣之價量，亦隨時隨雙方關係之深淺、當時
    之資力、需求程度及對行情之認知等因素而機動調整，因之
    販賣之利得，除經坦承犯行，或價量俱臻明確者外，委難察
    得實情，職是之故，縱未確切查得販賣賺取實際差價，但除
    別有事證，足認係按同一價格轉讓確未牟利外，尚難執此認
    非法販賣之事證有所不足，致知過坦承者難辭重典，飾詞否
    認者反得逞僥倖，而失情理之平。況且，海洛因之價格昂貴
    ，取得不易，且販賣之罪刑極重，苟無利可圖，當無甘冒被
    查獲後判處重刑之危險，平白無端為該買賣之行為，被告於
    上開販賣行為時與證人丁○○間並無特別親密之關係，苟無
    利得，自無甘冒被查獲判處重刑之風險，以低於販入之價格
    販售海洛因與證人丁○○施用之理，被告營利販賣之犯意至
    為炯然。
  綜上所述，本件事證已臻明確，被告上開所辯，顯係脫卸之
    詞，不足採信，犯行應堪認定。至被告於本院審理時聲請履
    勘查獲時之錄影以明查獲之毒品究為何人所有及傳訊證人戊○○，本院審酌上開扣案之毒品等物均為被告所有，業據被
    告於警訊及原審時坦承不諱，並有錄影翻拍照片在卷可查，
    另被告及證人丁○○均未提供戊○○之住址供傳訊，丁○○
    且證稱戊○○已至大陸，本院無從傳訊，況本件事證已臻明
    瞭如上述，無再行調查之必要，爰不予履勘、傳訊。
三、論罪科刑：
  (1)按海洛因係毒品危害防制條例第2條第2項第1款所管制之第
    一級毒品，不得非法持有、販賣。核被告甲○○犯罪事實欄
    所為，均係犯毒品危害防制條例第4條第1項之販賣第一
    級毒品罪；被告販賣第一級毒品海洛因前持有毒品海洛因之
    低度行為，為販賣之高度行為所吸收，均不另論科。被告上
    開二次販賣第一級毒品，犯意各別，應分論併罰。
  (2)被告前於93年間因違反槍砲彈藥刀械管制條例案件，經台灣
    台中地方法院以94年度訴字第1號判處有期徒刑1年5月確定
    ，於96年11月2日執行完畢 (見卷附台灣高等法院被告全國
    前案紀錄表)，5年以內故意再犯本件有期徒刑以上之罪，為
    累犯，應依刑法第47條第1項之規定，加重其刑 (法定本刑
    死刑、無期徒刑部分，依法不得加重）。
  (3)按販賣第一級毒品罪之法定刑為「死刑或無期徒刑；處無期
    徒刑者，得併科1千萬元以下罰金。」，然同為販賣第一級
    毒品之人，其原因動機不一，犯罪情節未必盡同，或有大盤
    毒梟者，亦有中、小盤之分，甚或僅止於吸毒者友儕間為求
    互通有無之有償轉讓者亦有之，其販賣行為所造成危害社會
    之程度自屬有異，法律科處此類犯罪，所設之法定最低本刑
    卻相同，不可謂不重。於此情形，倘依其情狀處以較輕之徒
    刑，即足以懲儆，並可達防衛社會之目的者，自非不可依客
    觀之犯行與主觀之惡性二者加以考量其情狀，是否有可憫恕
    之處，而適用刑法第59條之規定酌量減輕其刑，期使個案裁
    判之量刑，能斟酌至當，符合比例原則。本件被告無視國家
    對於杜絕毒品危害之禁令而販賣第一級毒品，行為固屬不當
    ，應予非難，然被告僅因一時貪念，致罹重典，相對於長期
    大量販賣毒品予不認識對象之大毒梟而言，其對社會治安及
    國民健康之危害顯然較小，從被告犯案情節觀之，倘仍遽處
    以法定本刑之最低刑度無期徒刑，失之過苛，難謂符合罪刑
    相當性及比例原則，更無從與大毒梟之惡行有所區隔，是其
    犯罪情狀相較於法定之重刑，在客觀上足以引起一般人之同
    情，情節尚堪憫恕，檢察官亦具體請求依刑法第59條予以酌
    減其刑，爰依刑法第59條之規定，對被告所犯二次販賣第一
    級毒品之犯行，均減輕其刑（法定刑之罰金刑部分並先加後
    減）。
  (4)原審審酌被告素行不佳，正值青壯之年，不思以正途賺取所
    需，無視於國家杜絕毒品犯罪之禁令及毒品對於健康之戕害
    ，意圖營利販賣第一級毒品，戕害國人身體健康且危害社會
    安全，及其販賣第一級毒品之次數、金額，暨犯罪後之態度
    等一切情狀，依毒品危害防制條例第4條第1項、刑法第11條
    前段、第47條第1項、第59條規定，分別量處有期徒刑十五
    年二月，並依刑法第第51條第5款定其應執行刑有期徒刑十
    五年十月，就被告販賣毒品海洛因所得新台幣5000元及7000
    元，依同條例第19條第1項規定諭知宣告沒收，如全部或一
    部不能沒收時，以其財產抵償之。至查扣之上述第一級毒品
    海洛因2包（含袋重4.2公克）、第二級毒品甲基安非他命1
    包（含袋重0.3公克）、安非他命吸食器1組、空塑膠袋5包
    、糖3包、藥鏟4支、小湯匙1支、磅秤1臺、門號0000000000
    號、0000000000號及0000000000號之行動電話3支及小筆記
    簿1本等物，其中0000000000號行動電話壹支，雖係被告與
    案外人戊○○、證人丁○○聯繫毒品交易使用之物，然該行
    動電話並非被告所有，係被告之友人何佳振所有借予被告使
    用，業據被告供承在卷，並有遠傳電信股份有限公司回函一
    份在卷可稽（見原審卷第71頁），又非違禁物，另第一級毒
    品海洛因2包（含袋重4.2公克）、第二級毒品甲基安非他命
    1包（含袋重0.3公克），被告自警訊時即稱係九十七年一月
    二十八日在台中市向綽號阿華之不詳姓名成年男子購買供己
    施用 (被告於本院審理時改稱係九十六年十一月底至十二月
    一日間買受，尚難採信)，其餘物品被告堅稱係其平日施用
    毒品使用之物，無證據證明與本件販賣第一級毒品海洛因有
    直接關係，爰均不予宣告沒收。核其認事、用法、量刑均無
    不當，被告上訴否認犯罪並無理由，應予駁回。
四、據上論斷，應依刑事訴訟法第三百六十八條，判決如主文。
    本案經檢察官乙○○到庭執行職務。
中    華    民    國    97    年    10    月    2     日
            刑事第九庭  審判長法  官  江  德  千
                              法  官  許  旭  聖
                              法  官  康  應  龍
上列正本證明與原本無異。
如不服本判決應於收受送達後十日內向本院提出上訴書狀，其未
敘述上訴之理由者並得於提起上訴後十日內向本院補提理由書（
均須按他造當事人之人數附繕本）。
                              書記官  姚  錫  鈞
中    華    民    國    97    年    10    月    2     日


司法院資訊處製作；財團法人民間司法改革基金會備份。
